【裁判字號】    97,交聲,487
【裁判日期】    970829
【裁判案由】    聲明異議
【裁判全文】
臺灣臺南地方法院交通事件裁定         97年度交聲字第487號
移送機關    交通部公路總局嘉義區監理所臺南監理站
異議人即
受處分人    甲○○
上列受處分人因違反道路交通管理處罰條例案件，對於交通部公
路總局嘉義區監理所臺南監理站民國97年4月23日所為之裁決處
分（處分案號：嘉監南字第裁74-I00000000號），聲明異議，本
院裁定如下：
    主  文
異議駁回。
    理  由
一、原處分意旨略以：異議人即受處分人甲○○（下稱異議人）
    所有之車牌號碼UR-3608自用一般小客車，於民國（下同）9
    7年3月10日15時40分，在彰化縣二林鎮○○路與仁愛路交叉
    路口，因汽車佔用機車停等區之違規事實，遭彰化縣警察局
    芳苑分局當場攔停製單舉發，嗣經交通部公路總局嘉義區監
    理台南監理站（下稱移送機關），以其違規事實明確，依道
    路交通管理處罰條例第60條第2項第3款及違反道路交通管理
    事件統一裁罰基準表等規定，裁處罰緩新臺幣900元。
二、聲明異議意旨略以：異議人駕駛上開汽車由東向西行駛至二
    林鄉○○路○段時遇前方汽車欲右轉，異議人之汽車在其後
    （汽車之前輪壓在機車停等區之線上，車頭在停等區上），
    因前方之汽車在等待同向之機車通過，無法馬上右轉，等前
    方汽車右轉後，異議人要繼續前行時，號誌恰巧轉為紅燈，
    致使異議人需停止，也不能倒車 (後車已在後方駛來)，此
    時適逢警員由南往北駛出，即攔停異議人，異議人便告訴警
    員當時情形，警員即說只要違反交通規就要開單，異議人告
    知警員說，異議人車也只有前輪壓往線上而已，警員隨即說
    車頭在停等區上就算是違規，致使異議人不服，為此，提出
    聲明異議等語。
三、按機車停等區線，用以指示機器腳踏車駕駛人於紅燈亮時行
    駛停等之範圍，其他車種不得在停等區內停留。本標線視需
    要設置於行車速限每小時60公里以下之道路，且設有行車管
    制號誌路口之停止線後方，道路交通標誌標線號誌設置規則
    第174條之2定有明文。又按汽車駕駛人，駕駛汽車有不遵守
    道路交通標誌、標線、號誌之指示，而本章各條無處罰之規
    定者，處新臺幣900元以上1800元以下罰鍰，道路交通管理
    處罰條例第60條第2項第3款定有明文。
四、經查：
  (一)異議人於97年3月10日15時40分許，將所駕駛車號UR-3608號
    自小客車停於彰化縣二林鎮○○路與仁愛路交叉路口之機車
    停等區內等紅燈，而為執勤警察攔停製單舉發之事實，有彰
    化縣警察局97年3月10日彰警交字第I00000000號違反道路交
    通管理事件通知單1紙在卷可稽，且為異議人自承在卷，自
    堪信為真實。
  (二)異議人雖辯稱：當時因前車在等待同向之機車通過，無法馬
    上右轉，等前車右轉後，異議人要繼續前行時，號誌恰巧轉
    為紅燈，使其無法繼續前行，也不能倒車，致其停車於該機
    車停等區云云。然按汽車行駛時，駕駛人應注意車前狀況及
    兩車併行之間隔，並隨時採取必要之安全措施，道路交通安
    全規則第94條第3項定有明文，縱異議人前述屬實，依前開
    規定，其駕車行駛於道路，本注意車前狀況，以便隨時採取
    必要之安全措施，其竟未依此規定而為，才發生因等候前車
    右轉，不得不於紅燈時，將車停置於機車停等區內，其既違
    規在先，自不得以此為由，而免除本件之違規責任。況經本
    院函查該違規地點之紅燈綠燈號誌秒差之情形，經彰化縣警
    察局芳苑分局以97年5月29日芳警分五字第0970009398號函
    覆稱：「該處之現場路口（由東往西）交通號誌以碼錶計秒
    差，紅燈42秒、黃燈為4秒、綠燈為48秒。」等語在卷可稽
    ，由上開之秒差變化可知，汽車駕駛人應有足夠之時間在紅
    燈亮起前，通過交叉路口，異議人於紅燈亮起時，停佔機車
    停等區，顯係自己不當之駕駛行為所致，其前開所辯，顯為
    卸責之詞，委不足採；從而，值勤員警舉發異議人有駕車佔
    用機車停等區之違規行為，並無違誤。
五、綜上所述，異議人於前揭時、地有汽車佔用機車停等區之違
    規事實，應堪認定，移送機關據此並引用上開道路交通管理
    處罰條例第60條第2項第3款，及違反道路交通管理事件統一
    裁罰標準表等規定，裁處異議人罰鍰新臺幣900元，於法即
    無不當，從而，本件異議經核並無理由，應予以駁回。
六、據上論斷，應依道路交通管理處罰條例第87條第2項、道路
    交通案件處理辦法第19條，裁定如主文。
中    華    民    國    97    年    8     月    29    日
                      交通法庭  法  官  陳淑勤
以上正本證明與原本無異。
如不服本裁定，應於送達後5日內，向本院提出抗告狀。
                                書記官  謝國欽
中    華    民    國    97    年    8     月    29    日


司法院資訊處製作；財團法人民間司法改革基金會備份。
